【裁判字號】    92,交抗,510
【裁判日期】    920730
【裁判案由】    聲明異議
【裁判全文】
臺灣高等法院臺中分院刑事裁定                    九十二年度交抗字第五一號
    抗  告人即
    受  處分人  乙○○
    抗告人兼右
    法定代理人  甲○○
右列抗告人等因違反道路交通管理處罰條例聲明異議案件，不服臺灣臺中地方法院中
華民國九十二年五月二十日所為裁定（九十二年度交聲字第三一八號）提起抗告，本
院裁定如左：
    主      文
抗告駁回。
    理      由
一、按駕駛汽車有二輛以上之汽車駕駛人共同違反第一項規定，或在道路上競駛、競
    技者，處汽車駕駛人新臺幣三萬元以上九萬元以下罰鍰，並當場禁止其駕駛及吊
    銷其駕駛執照，並吊扣該車輛牌照三個月；又機器腳踏車駕駛人，不在規定車道
    行駛者，處新臺幣六百元以上一千八百元以下罰鍰，此於道路交通管理處罰條例
    第四十三條第三項、第四項、及第四十五條第一項第十三款分別定有明文。
二、本件原審裁定意旨略以：本件抗告人即受處分人乙○○（以下簡稱為抗告人乙○
    ○）於民國（下同）九十二年一月十九日二時二十分許，駕駛一部車牌號碼ＲＰ
    五─五五二號之輕型機車，在臺中市○○路、東大路口處，確有「於道路上競駛
    競技（單輪行駛）」、「騎乘機車於禁行機車道行駛騎乘快車道」之違規事實，
    有臺中市警察局中市警交字第ＧＣ0000000、ＧＣ0000000號舉發
    違反道路交通管理事件通知單、前開裁決書影本各一份在卷足稽，並經證人即本
    件處理警員賴英門到院證述無訛，原處分機關因而援引道路交通管理處罰條例第
    四十三條第三項、第四項、第四十五條第一項第十三款之規定，於九十二年二月
    二十七日以中監違字第裁六○─ＧＣ0000000、ＧＣ0000000號裁
    決書，分別裁處受處分人乙○○罰鍰新台幣六百元整、三萬元，另以ＧＣ000
    0000─一號裁決書，裁處受處分人甲○○吊扣車輛牌照三個月，於法有據，
    而裁定駁回受處分人乙○○、甲○○之異議。
三、本件抗告意旨略稱：當天抗告人乙○○並沒有飆車，而係與楊錫洲、陳心怡等人
    去逢甲大學逛街，後在返家途中因為口渴即在台中市○○路○段一九六號便利商
    店門前喝飲料，不意竟莫名其妙遭便衣警員攔下，當時抗告人乙○○向警員自承
    未考取駕照，但警員竟要求其替員警執行公務，攔下路上之飆車族，還說：「少
    年今天晚上那飆車人沒下車，我要給你多開幾張紅單，這個月底月積金全看你了
    」等語，嗣後警員就將抗告人乙○○押走，全程楊錫洲均有目睹，原審法院未採
    信其證詞，殊有不當，爰聲明異議云云。
四、惟查：本件抗告人乙○○雖否認伊有前開違規之事實，辯稱並無飆車之情，另證
    人楊錫洲亦於原審到庭證稱：當天與抗告人乙○○各騎一輛機車，並各自搭載女
    友至醫院探病之後，一同前往臺中市逢甲夜市購物，繼騎乘機車至東大路７－１
    １便利超商購買飲料，待喝完飲料尚未發動機車時，即有二名員警持警棍向前詢
    問，當時因抗告人乙○○並未有駕照，其中一警員即持警棍向抗告人乙○○要求
    將飆車族之名單供出等語，惟查：
（一）按警察人員執行職務時，為避免非常變故，維持社會治安時，得使用警棍制止
      ，警械使用條例第三第三款、第四條第一款分別定有明文。本案執勤員警於執
      行職務時，持警棍維持現場狀況，並要求當時曾行經於道路通衕之抗告人乙○
      ○提供於道路競駛者之資料，應無何不法之處。
（二）又證人楊錫洲雖於原審法院證稱上情，但證人即本件舉發違規之警員賴英門已
      於原審法院到庭證稱：「當天我們是交通小組取締飆車之警員，接到通報，說
      有人飆車，我們過去東海大學取締，我們事先已知悉一輛戴紅色安全帽之人在
      飆車，後在７－１１看到該輛機車，及發現違規人（指抗告人乙○○）也在７
      －１１，後來違規人騎乘機車在人群中單輪騎乘，在我面前，後來我就逮捕他
      ，我有告訴他我是警員，後來我有問他有無飆車，他有承認，我有策動他是否
      能將其他飆車族之成員提供給我們，但他不願意」、「我確信看見違規人有飆
      車，而且我有問違規人有無單輪騎乘機車，他也有承認」、「當時只有劉（指
      抗告人乙○○）一人在飆車，我有策動劉將其他飆車族找出來，我有比對過車
      號，他在我面前來回飆車，沒有離開過我的視線」等語明確（見原審卷第二二
      頁）。證人即掣單警員亦於原審法院證述：「當天是防飆勤務，有二名穿便服
      巡邏，我是穿制服警員，當天在違規地點，便衣人員已發現飆車情形，通知我
      到場，．．．．．．我開單的」等情。經查本件執勤與舉發警員與抗告人素不
      相識，毫無無任何恩怨，豈會集體誣攀抗告人乙○○違規？如有此事，抗告人
      乙○○豈願在記載上開違規事實之臺中市警察局中市警交字第ＧＣ00000
      00、ＧＣ0000000號「舉發違反道路交通管理事件通知單」上面簽名
      收受。證人楊錫洲之證詞不合情理，自非可採。本案復無其他證據足資證明值
      勤警員有捏造事實違法取締之情事，則執勤警員本其維護交通秩序、安全職責
      所為之舉發，自應受到合法、正確之推定。
（三）綜上所述，原審法院依據上情，裁定駁回抗告人乙○○、甲○○在原審法院之
      異議，其認事用法並無不合。抗告人乙○○、甲○○再以前開情詞提起抗告，
      其等之抗告均無理由，應予駁回。
五、據上論斷，應依道路交通案件處理辦法第二十五條、第二十六條，刑事訴訟法第
    四百十二條，裁定如主文。
中      華      民      國      九十二   年       七      月    三十    日
                                    臺灣高等法院臺中分院刑事第三庭
                                          審判長法  官  陳  朱  貴
                                                法  官  胡  忠  文
                                              法  官  廖  柏  基
右正本證明與原本無異。
不得再抗告。
                                                書記官  詹  錫  朋
中      華      民      國      九十二   年       七      月   三十一   日
                                                                        Ｉ


司法院資訊處製作；財團法人民間司法改革基金會備份。
